臺灣桃園地方法院刑事裁定
111年度單禁沒字第594號
聲  請  人  臺灣桃園地方檢察署檢察官
被      告  陳建嘉


上列聲請人聲請單獨宣告沒收違禁物案件（111年度聲沒字第507
號），本院裁定如下：
    主  文
扣案如附表所示之物均沒收銷燬。
    理  由
一、聲請意旨略以：被告陳建嘉因涉嫌施用第二級毒品案件，經
    臺灣桃園地方檢察署（下稱桃園地檢署）檢察官以111年度
    毒偵緝字第307號等案件為不起訴確定。又該等案件所查扣
    如附表所示之物，經送檢驗後，均呈第二級毒品甲基安非他
    命陽性反應，是該等案件所扣案之扣案物，屬毒品危害防制
    條例第2條第2項第2款所規定之第二級毒品，為違禁物，爰
    依毒品危害防制條例第18條第1項、刑法第38條第1項及第40
    條第2 項聲請沒收銷燬等語。
二、按違禁物，不問屬於犯罪行為人與否，沒收之；違禁物或專
    科沒收之物得單獨宣告沒收。刑法第38條第1 項、第40條第
    2 項分別定有明文。次按查獲之第一、二級毒品及專供製造
    或施用第一、二級毒品之器具，不問屬於犯罪行為人與否，
    均沒收銷燬之。毒品危害防制條例第18條第1 項前段亦有明
    定。又法院認為聲請單獨宣告沒收有理由者，應為准許之裁
    定，刑事訴訟法第455 條之36條亦有明文。
三、經查：
　㈠被告陳建嘉前因施用第二級毒品案件，經本院以110年度毒聲
    字第1249號裁定送勒戒處所觀察、勒戒，因認無繼續施用毒
    品傾向，於民國111年4月21日執行完畢釋放，並經桃園地檢
    署檢察官於111年3月2日以111年度毒偵緝字第307、308、30
    9、310、311、312、313、314、315號為不起訴確定，有該
    不起訴處分書及臺灣高等法院被告前案紀錄表附卷可稽。
　㈡扣案如附表編號1至9所示之物，經送鑑定結果，確均含有第
    二級毒品甲基安非他命成分等情，分別有如附表編號1至9所
    示鑑定書附卷可佐，按甲基安非他命依毒品危害防制條例第
    2 條第2 項第2 款規定，係第二級毒品，屬違禁物一事，亦
    屬無訛，揆諸前揭規定，本件扣案之毒品應沒收銷燬之。至
    本件扣案所直接用以盛裝上開毒品之包裝袋9只，以現今所
    採行之鑑驗方式，包裝袋內仍會殘留微量毒品而無法將之完
    全析離，是上開包裝袋亦應視為整體毒品之一部，而併依毒
    品危害防制條例第18條第1 項前段規定宣告沒收銷燬之。另
    鑑驗耗損之毒品部分，既已滅失，爰不再諭知沒收銷燬。
　㈢另扣案如附表編號10所示之吸食器1組，經送鑑定後，檢出微
    量第二級毒品甲基安非他命殘留，此有交通部民用航空局航
    空醫務中心110年5月6日航藥鑑字第0000000號毒品鑑定書1
    紙在卷可查，以現今所採行之鑑驗方式尚無法將之完全析離
    ，應整體視為毒品危害防制條例第2條第2項第2款所列管之
    第二級毒品，亦為違禁物。綜上，聲請人之聲請核無不合，
    應予准許。
四、爰依刑事訴訟法第455條之36第2項，毒品危害防制條例第18
    條第1項前段，刑法第11條、第38條第1 項、第40條第2項之
    規定，裁定如主文。
中    華    民    國    111    年    7     月   29    日
                  刑事第二庭  法  官  陳炫谷
以上正本證明與原本無異。
如不服本裁定，應於裁定送達後5 日內向本院提出抗告狀。
　　　　　　　　　　　　　　　書記官　陳韋伃
中　　華　　民　　國　　111 　年　　8 　　月　　1 　　日
附表：
編號 扣案物 偵查案號 鑑定結果 備註 1 白色透明結晶1包（含袋毛重2.7540公克、淨重2.4300公克，取樣量0.0002公克，驗餘量2.4298公克，併同直接盛裝毒品之包裝袋1只） 111年度毒偵緝字第310號（原偵查案號：110年度毒偵字第3986號） 檢出第二級毒品甲基安非他命成分 交通部民用航空局航空醫務中心110年5月6日航藥鑑字第0000000號毒品鑑定書 2 白色或透明晶體1包（含袋毛重2.6859公克、淨重2.4515公克，取樣量0.0019公克，驗餘量2.4496公克，併同直接盛裝毒品之包裝袋1只） 111年度毒偵緝字第311號（原偵查案號：110年度毒偵字第2679號） 檢出第二級毒品甲基安非他命成分 臺北榮民總醫院110年5月5日北榮毒鑑字第C0000000號毒品成分鑑定書（見110年度毒偵字第2679號卷第165頁） 3 白色粉末1包（含袋毛重0.3554公克、淨重0.1798公克，取樣量0.1798公克，檢驗後檢體用罄，併同直接盛裝毒品之包裝袋1只） 111年度毒偵緝字第312號（原偵查案號：110年度毒偵字第848號） 檢出第二級毒品甲基安非他命成分 臺北榮民總醫院110年3月4日北榮毒鑑字第C0000000號毒品成分鑑定書（見110年度毒偵字第848號卷第141頁） 4 白色或透明結晶1包（含袋毛重1.1682公克、淨重0.9436公克，取樣量0.0020公克，驗餘量0.9416公克，併同直接盛裝毒品之包裝袋1只） 111年度毒偵緝字第312號（原偵查案號：110年度毒偵字第848號） 檢出第二級毒品甲基安非他命成分 臺北榮民總醫院110年3月4日北榮毒鑑字第C0000000號毒品成分鑑定書（見110年度毒偵字第848號卷第141頁） 5 白色結晶1包（含袋毛重0.8812公克，併同直接盛裝毒品之包裝袋1只） 111年度毒偵緝字第313號（原偵查案號：109年度毒偵字第2076號） 檢出第二級毒品甲基安非他命成分 詮昕科技股份有限公司109年4月13日D0000000-0號藥物檢驗報告（109年度毒偵字第2076號卷第219頁） 6 白色結晶1包（含袋毛重0.4586公克，併同直接盛裝毒品之包裝袋1只） 111年度毒偵緝字第313號（原偵查案號：109年度毒偵字第2076號） 檢出第二級毒品甲基安非他命成分 詮昕科技股份有限公司109年4月13日D0000000-0號藥物檢驗報告（109年度毒偵字第2076號卷第221頁） 7 白色結晶1包（含袋毛重0.8972公克，併同直接盛裝毒品之包裝袋1只） 111年度毒偵緝字第313號（原偵查案號：109年度毒偵字第2076號） 檢出第二級毒品甲基安非他命成分 詮昕科技股份有限公司109年4月13日D0000000-0號藥物檢驗報告（109年度毒偵字第2076號卷第223頁） 8 白色結晶1包（含袋毛重0.6063公克，併同直接盛裝毒品之包裝袋1只） 111年度毒偵緝字第313號（原偵查案號：109年度毒偵字第2076號） 檢出第二級毒品甲基安非他命成分 詮昕科技股份有限公司109年4月13日D0000000-0號藥物檢驗報告（109年度毒偵字第2076號卷第225頁） 9 白色結晶1包（含袋毛重0.3189公克，併同直接盛裝毒品之包裝袋1只） 111年度毒偵緝字第314號（原偵查案號：109年度毒偵字2346號） 檢出第二級毒品甲基安非他命成分 詮昕科技股份有限公司109年4月30日D0000000號藥物檢驗報告（109年度毒偵字第2346號卷第113頁） 10 吸食器1組 111年度毒偵緝字第310號（原偵查案號：110年度毒偵字第3986號） 檢出第二級毒品甲基安非他命成分 交通部民用航空局航空醫務中心110年5月6日航藥鑑字第0000000號毒品鑑定書